臺灣彰化地方法院員林簡易庭小額民事判決
111年度員小字第42號
原      告  華南產物保險股份有限公司

法定代理人  陳文智  
訴訟代理人  陳品宏  
被      告  陳婉瑜  
上列當事人間請求損害賠償事件，本院於民國111年9月13日言詞
辯論終結，判決如下：
    主    文
被告應給付原告新臺幣壹萬玖仟柒佰壹拾玖元，及自民國一百十
一年一月十四日起至清償日止，按年息百分之五計算之利息。
訴訟費用新臺幣肆仟元（含第一審裁判費新臺幣壹仟元及鑑定費
用新臺幣參仟元）由被告負擔。
本判決得假執行；但被告如以新臺幣壹萬玖仟柒佰壹拾玖元為原
告預供擔保，得免為假執行。
    理由要領
壹、程序部分：
一、按訴狀送達後，原告不得將原訴變更或追加他訴，但擴張或
    減縮應受判決事項之聲明者，不在此限，民事訴訟法第255
    條第1項第3款定有明文，上開規定於小額訴訟程序亦準用之
    ，同法第436條之23、第436條第2項亦有規定。本件原告於
    起訴後將其主張損害金額減縮，變更其聲明如主文第1項所
    示（見本院卷第85頁），核原告上開訴之變更，係屬減縮應
    受判決事項之聲明，合於上揭規定，應予准許。
二、被告經合法通知，未於最後言詞辯論期日到場，核無民事訴
    訟法第386條所列各款情形，爰依原告之聲請，由其一造辯
    論而為判決。
貳、實體部分： 
一、原告主張：
（一）被告於民國110年1月5日下午5時22分許，駕駛車牌號碼00
      0-0000號自用小客車，行經彰化縣員林市台76線西向27公
      里700公尺外側車道處時，因未注意車前狀況撞擊原告之
      被保險人林春玲所有、由訴外人劉苑禎駕駛之車牌號碼00
      0-0000號自用小客貨車（下稱系爭車輛），致系爭車輛車
      身受損。
（二）系爭車輛經送修後，支出修復費用新臺幣(下同)43,280元
      （工資17,100元、零件26,180元），原告已依保險契約賠
      付給被保險人，依法取得代位權，經計算零件折舊情形後
      ，請求被告給付19,719元予原告。
（三）爰依民法第191條之2、第184條及保險法第53條規定提起
      本件訴訟。並聲明：如主文第1項所示。
二、被告未於最後言詞辯論期日到場，惟據其以前到庭辯稱略以
    ：我對肇事責任比例有意見等語。並聲明：原告之訴駁回。
三、本院之判斷：
（一）原告主張前揭事實，業據提出道路交通事故當事人登記聯
      單、系爭車輛行車執照、汽車險理賠申請書、國道公路警
      察局道路交通事故現場圖、初步分析研判表、系爭事輛受
      損照片數幀、估價單及統一發票等件為證，且有交通部公
      路總局臺中區監理所彰化縣區車輛行車事故鑑定會鑑定意
      見書在卷可查，並經本院調閱上開交通事故卷宗查閱屬實
      ，被告亦不否認有與訴外人劉苑禎於前揭時、地發生車禍
      ，惟以前詞置辯。
（二）按汽車行駛時，駕駛人應注意車前狀況及兩車並行之間隔
      ，並隨時採取必要之安全措施，不得在道路上蛇行，或以
      其他危險方式駕車，道路交通安全規則第94條第3項定有
      明文。經查，本件肇事原因乃被告於前揭時間、地點駕駛
      車輛未注意車前狀況，並撞擊已變換車道完成之系爭車輛
      後車尾乙情，有上開行車事故鑑定會鑑定意見書在卷可憑
      （見本院卷第95-97頁），是被告駕駛車輛未注意車前狀
      況為肇事原因，而被告之行為與系爭車輛所受損害有相當
      因果關係，並依民法第191條之2規定，推定被告之上開行
      為係有過失。至被告雖以前詞置辯，然其辯解情詞顯與卷
      內事證不符，其上揭所辯難認可信，自無足採。
（三）另按因故意或過失，不法侵害他人之權利者，負損害賠償
      責任；汽車、機車或其他非依軌道行駛之動力車輛，在使
      用中加損害於他人者，駕駛人應賠償因此所生之損害。不
      法毀損他人之物者，被害人得請求賠償其物因毀損所減少
      之價值。民法第184條第1項前段、第191條之2前段、第19
      6條分別定有明文。而所謂請求賠償物被毀損所減少之價
      額，得以修復費用為估定標準，但以必要者為限，例如修
      理材料以新品換舊品，應予折舊。原告主張其承保之系爭
      車輛因本件事故可歸責於被告所受損害，已支出修復費用
      43,280元，其中工資17,100元、零件26,180元等情，業據
      其提出估價單、統一發票及汽車險理賠申請書為證。依行
      政院所頒固定資產耐用年數表及固定資產折舊率之規定，
      【非運輸業用客車、貨車】之耐用年數為5年，依定率遞
      減法每年折舊1000分之369，另依營利事業所得稅查核準
      則第95條第6項規定「 固定資產提列折舊採用定率遞減法
      者，以1 年為計算單位，其使用期間未滿1 年者，按實際
      使用之月數相當於全年之比例計算之，不滿1月者，以1月
      計」，系爭車輛自出廠日102年1月（行車執照僅記載年月
      ，未記載出廠日，依法推定為該月15日），迄本件車禍發
      生時即110年1月5日，已使用8年，則零件扣除折舊後之修
      復費用估定為2,619元（詳如附表之計算式），加計工資1
      7,100元，其總額為19,719元，是原告請求被告賠償系爭
      車輛修理費用計19,719元，應屬合理。
四、綜上所述，原告依據民法第184條、第191條之2、保險法第5
    3條第1項之法律關係，請求被告給付19,719元，及起訴狀繕
    本送達翌日即111年1月14日起至清償日止，按年息5%計算之
    利息，為有理由，應予准許。
五、本件事證已臻明確，兩造其餘攻擊防禦方法及所提證據，核
    與判決結果無影響，毋庸逐一論述，併此敘明。
六、本件係小額程序所為被告敗訴之判決，依民事訴訟法第436
    條之20規定，應依職權宣告假執行，並依同法第392條第2項
    規定，依職權宣告被告如預供擔保，得免為假執行。
七、訴訟費用負擔之依據：民事訴訟法第78條。
中　　華　　民　　國　　111 　年　　9 　　月　　28　　日
        　　　　　員林簡易庭　法  官　黃英豪　　　　　
以上正本係照原本作成。
如不服本判決，僅得以判決違背法令為理由提起上訴，並應於判
決送達後20日內，向本院提出上訴狀。（須按他造當事人之人數
附繕本）。如委任律師提起上訴者，應一併繳納上訴審裁判費。
中　　華　　民　　國　　111 　年　　9 　　月　　28　　日
                              書記官  張莉秋


附表
-----
折舊時間           金額
第1年折舊值        26,180×0.369=9,660
第1年折舊後價值    26,180-9,660=16,520
第2年折舊值        16,520×0.369=6,096
第2年折舊後價值    16,520-6,096=10,424
第3年折舊值        10,424×0.369=3,846
第3年折舊後價值    10,424-3,846=6,578
第4年折舊值        6,578×0.369=2,427
第4年折舊後價值    6,578-2,427=4,151
第5年折舊值        4,151×0.369=1,532
第5年折舊後價值    4,151-1,532=2,619
第6年折舊值        0
第6年折舊後價值    2,619-0=2,619
第7年折舊值        0
第7年折舊後價值    2,619-0=2,619
第8年折舊值        0
第8年折舊後價值    2,619-0=2,619